Minutes et répertoires du notaire Martin II HAGUENIER, janvier 1606 - juin 1638 (étude X)
Archives nationales
Minutes et répertoires du notaire Martin II HAGUENIER (étude X)
janvier 1606 - juin 1638
MC/ET/X/1 - MC/ET/X/82
Etude X; Haguenier, Martin II
Archives nationales de France
Minutes et répertoires: la loi 2008-696 du 15 juillet 2008 relative aux archives a fixé à 75 ans à compter de la date de l'acte, ou à 25 ans à compter de la date du décès de l'intéressé si ce délai est plus bref, le délai de communication des minutes et répertoires des notaires; ce délai est porté à 100 ans à compter de la date de l'acte si le document se rapporte à un mineur (code du Patrimoine, articles L213-2, 4e d et 5e).
Autres documents de l'étude (dossiers de clients, comptabilité...): s'agissant d'archives privées, ces documents sont communicables selon les modalités fixées par le déposant ou le donateur.
Certains documents ne sont pas accessibles en raison de leur mauvais état de conservation.
Versement
Attention: ce notaire n'a pas laissé de répertoire pour son activité dans l'étude X.
Des feuillets avec une table alphabétique par nom des clients sont insérés au début de chaque registre des minutes entre MC/ET/X/1 et MC/ET/X/82.
Accès aux instruments de recherche de tous les notaires de l’étude X
Archives de l'étude X
- Minutes de Martin II HAGUENIER, janvier 1606 - juin 1638; MC/ET/X/1 - MC/ET/X/82
  - Minutes. 1606, janvier - 1606, mars, janvier 1606 - mars 1606; MC/ET/X/1; Document détérioré.
    Informations complémentaires:
    En tête, table alphabétique par nom de client insérée.
    Le notaire Martin Haguenier a signé en premier concuremment avec Pierre Huart.
    Informations concernant le classement:
    Le niveau inférieur de description, quand il existe, correspond aux minutes d'actes. Toutes les minutes ne sont pas forcément décrites une à une. Les descriptions de ces minutes sont plus ou moins détaillées.
    - Contrat de mariage entre Thomas Damoure, âgé de 25 ans, boulanger, demeurant Faubourg Saint-Denis, paroisse Saint-Laurent, fils de Guillaume Damoure, décédé, vigneron, demeurant à Pantin et de Catherine Marc, décédée, d'une part, et Jeanne Laigrier, âgée de 25 ans, servante chez Nicolas Lemoyne, boulanger, demeurant Faubourg Saint-Denis, fille de Louis Laigrier, décédé, boulanger, demeurant Faubourg Saint-Martin et de Catherine Paulmier, d'autre part., 11 janvier 1606; MC/ET/X/1; fol. 41;
      Origine de l'information:
      Mariages à Paris de 1570 à 1635 (4550 actes), relevés effectués sous la dir. de Roland Mousnier, v. 1960-1976 (voir contexte dans le Plan d’orientation général - Notaires de Paris, guides thématiques du Minutier).
      Date de révision: 2010
      Date de création de la notice: 2007
      contrat de mariage; Pantin (Seine-Saint-Denis); Saint-Denis (faubourg); Saint-Martin (faubourg); Damoure, Guillaume; Damoure, Thomas; Laigrier, Jeanne; Laigrier, Louis; Lemoyne, Nicolas; Marc, Catherine; Paulmier, Catherine; boulanger; employé de maison; viticulteur
    - Contrat de mariage entre honorable personne Antoine Binant, contrôleur à la Porte Saint-Martin, demeurant rue Saint-Martin, paroisse Saint-Martin-des-Champs, d'une part, et Jacqueline Langlois, veuve, demeurant rue de Montmorency, paroisse Saint-Nicolas, veuve de Claude Jacquin, maître tourneur en bois, d'autre part., 15 janvier 1606; MC/ET/X/1; fol. 52;
      contrat de mariage; Montmorency (rue de); Saint-Martin (porte); Saint-Martin (rue); Binant, Antoine; Jacquin, Claude; Langlois, Jacqueline; contrôleur (Ancien Régime); tourneur
    - Contrat de mariage entre Étienne Allés, maître pâtissier-oublier, demeurant Faubourg Saint-Martin, paroisse Saint-Laurent, fils d'Étienne Allés, cordonnier, demeurant rue Bordelle, paroisse Saint-Étienne-du-Mont, d'une part, et Anne Mignot, veuve, demeurant rue Saint-Denis, paroisse Saint-Leu-Saint-Gilles, veuve de Roch Meusnier, maître pâtissier-oublier, d'autre part., 20 janvier 1606; MC/ET/X/1; fol. 67;
      contrat de mariage; Bordelle (rue); Saint-Denis (rue); Saint-Martin (faubourg); Allés, Etienne; Meusnier, Roch; Mignot, Anne; cordonnier; pâtissier
    - Contrat de mariage entre Edme Royer, âgé de 26 ans, cordonnier au service de maître Jean Platel, cordonnier, demeurant rue Saint-Denis, paroisse Saint-Leu-Saint-Gilles, fils de Fiacre Royer, décédé, demeurant à Attigny, près Vézelay en Nivernais et de Blanche Villardon, décédée, demeurant à Attigny, près Vézelay en Nivernais, d'une part, et Marie de Beaulieu, demeurant rue Saint-Denis, paroisse Saint-Leu-Saint-Gilles, fille de Jacques de Beaulieu, décédé, et de Paule Liger, décédée, d'autre part., 22 janvier 1606; MC/ET/X/1; fol. 76;
      contrat de mariage; Saint-Denis (rue); Teigny (Nièvre); Vézelay (Yonne); Beaulieu, Jacques de; Beaulieu, Marie de; Liger, Paule; Platel, Jean; Royer, Edme; Royer, Fiacre; Villardon, Blanche; cordonnier
    - Contrat de mariage entre Denis Roulliard, majeur, compagnon bahutier-coffretier-malletier chez Christophe Boudet maître bahutier-coffretier-malletier, demeurant rue Saint-Denis, paroisse Saint-Jacques, fils de Marc Roulliard, décédé, faiseur de navires, demeurant à Balac ou Balat (près de Bordeaux) et de Marguerite de Balla, d'une part, et Adrienne Blanchet, veuve, servante de Christophe Boudet maître bahutier-coffretier-malletier, demeurant rue Saint-Denis, paroisse Saint-Jacques, veuve de Nicolas Fretel, cordonnier, d'autre part., 24 janvier 1606; MC/ET/X/1; fol. 84;
      Les futurs habitent chez Christophe Boudet, maître bahutier-coffretier-malletier.
      contrat de mariage; Bordeaux (Gironde); Saint-Denis (rue); Balla, Marguerite de; Blanchet, Adrienne; Boudet, Christophe; Fretel, Nicolas; Roulliard, Denis; Roulliard, Marc; ébéniste; cordonnier; employé de maison; charpentier
    - Contrat de mariage entre honorable personne, maître Antoine Levesque, procureur au Châtelet de Paris, demeurant rue Saint-Jacques, paroisse Saint-Benoît, fils d'honorable homme Thomas Levesque, bourgeois de Paris, décédé, marchand, et de Marie Binon, d'une part, et honnête fille Françoise Lenormant, âgée de 25 ans, fille de Pierre Lenormant, commissaire et examinateur au Châtelet de Paris, et de Marie Marchant, d'autre part., 30 janvier 1606; MC/ET/X/1; fol. 98;
      contrat de mariage; Châtelet; Saint-Jacques (rue); Binon, Marie; Lenormant, Françoise; Lenormant, Pierre; Levesque, Antoine (15..-16..); Levesque, Thomas; Marchant, Marie; commissaire au Châtelet (Ancien Régime); commerçant; procureur de justice (Ancien Régime)
    - Contrat de mariage entre Jean Languepin, demeurant près de Clermont en Beauvaisis Laqueville, d'une part, et Claude Chevalier, veuve, demeurant rue Saint-Denis, veuve de Hubert Theveneau, marchand fruitier, d'autre part., 31 janvier 1606; MC/ET/X/1; fol. 107;
      contrat de mariage; Saint-Denis (rue); Chevalier, Claude; Languepin, Jean; Théveneau, Hubert; commerçant
    - Contrat de mariage entre Jacques Jourdain, maître corroyeur suivant la cour, demeurant rue de la Poterie, paroisse Saint-Eustache, fils de Jean Jourdain, marchand, demeurant à Villers-sous-Fourcamont, d'une part, et Nicolas Dumesnil, veuve, demeurant rue de la Poterie, paroisse Saint-Eustache, veuve de Thomas Haton, maître corroyeur, fille de Guillaume Dumesnil, mesureur de sel, et de Geneviève Quitard, d'autre part., 4 février 1606; MC/ET/X/1
      contrat de mariage; Poterie (rue de la); Villers-sous-Foucarmont (Seine-Maritime); Dumesnil, Guillaume; Dumesnil, Nicolas; Haton, Thomas; Jourdain, Jacques; Jourdain, Jean; Quitard, Geneviève; tanneur; commerçant; officier civil (Ancien Régime)
    - Contrat de mariage entre Adam Huisselin, compagnon tailleur d'habits, demeurant rue Saint-Sauveur, paroisse Saint-Laurent, fils de Adam Huisselin, décédé, procureur en hôtel de ville, et de Catherine Marais, décédée, d'une part, et Guillemette Cobert, demeurant rue Mauconseil, paroisse Saint-Eustache, fille d'Étienne Cobert, décédé, cordonnier, demeurant à Saint-Denis-en-France et d'Étiennette Dugas, décédée, d'autre part., 4 février 1606; MC/ET/X/1; fol. 125;
      contrat de mariage; Mauconseil (rue); Saint-Sauveur (rue); Saint-Denis (Seine-Saint-Denis); Cobert, Etienne; Cobert, Guillemette; Dugas, Etiennette; Huisselin, Adam; Marais, Catherine; cordonnier; tailleur d'habits
    - Bail par Charles Poudrac, Sébastien Gauvin, Nicolas [I] Réveillon, Jacques Rouveau et Guillaume Javelle, bourgeois de Paris, doyen et maîtres de la confrérie de la Passion, à Valleran Le Conte, comédien ordinaire du roi, et à ses compagnons de la grande salle, théâtre et loges de l'Hôtel de Bourgogne, pour y ' jouer et représenter jeuz et commédies honnestes et au contentement du public ', pendant les quatre premiers dimanches de Carême, le jour de Saint-Mathias et la semaine de la mi-carême, moyennant 120 livres. En cas de prohibition des représentations par le lieutenant civil, le contrat demeurera nul, 6 février 1606; MC/ET/X/1
      Documents du Minutier central des notaires de Paris, Le théâtre professionnel à Paris, 1600-1649, étude par Alan Howe, documents analysés par Madeleine Jurgens et Alan Howe [457 actes], transcriptions par Andrée Chauleur et Pierre-Yves Louis, Paris, Archives nationales, 2000, notice n° 47 (instrument de recherche imprimé dématérialisé dont la version intégrale est accessible en ligne par la rubrique 'Autres instruments de recherche', voir contexte dans le Plan d’orientation général - Notaires de Paris, guides thématiques du Minutier).
      Date de révision: 2004
      Date de création de la notice: 2003
      Documents du Minutier central des notaires de Paris, Le théâtre professionnel à Paris, 1600-1649, étude par Alan Howe, documents analysés par Madeleine Jurgens et Alan Howe, transcriptions par Andrée Chauleur et Pierre-Yves Louis, Paris, Archives nationales, 2000, XVI-455 p.
      Mention par Fransen (J.) 'Documents inédits sur l'Hôtel de Bourgogne ', Revue d'histoire littéraire de la France, t. XXXIV, 1927, p. 321-355 (p. 328-329).
      bail; Bourgogne (hôtel de); Poudrac, Charles; Gauvin, Sébastien; Réveillon, Nicolas I; Rouveau, Jacques; Javelle, Guillaume; Le Conte, Valleran; acteur; lieutenant civil ou criminel (Ancien Régime)
    - Contrat de mariage entre Henri Boucher, gagne-deniers, demeurant rue Montorgueil, paroisse Saint-Sauveur, d'une part, et Antoinette Salmon, veuve, demeurant rue Aubry-le-Boucher, paroisse Saint-Leu, veuve de Gervais Minton, tisserand en toile, d'autre part., 5 mars 1606; MC/ET/X/1; fol. 241;
      contrat de mariage; Aubry-le-Boucher (rue); Montorgueil (rue); Boucher, Henri; Minton, Gervais; Salmon, Antoinette; journalier; tisserand
    - Contrat de mariage entre Jean Marguillier, maître vinaigrier, demeurant rue Neuve Notre-Dame, paroisse Sainte-Geneviève-des-Monts, fils de Jacques Marguillier, décédé, vigneron, demeurant à Crécy en Brie et de Geneviève Tronchet, d'une part, et Jeanne Durant, fille de Jérôme Durant, marchand de vins, demeurant rue de Seine au Faubourg Saint-Germain-des-Près et de Marie Le Tellier, d'autre part., 12 mars 1606; MC/ET/X/1; fol. 262;
      contrat de mariage; Crécy-la-Chapelle (Seine-et-Marne); Neuve-Notre-Dame (rue); Saint-Germain-des-Prés (hameau); Seine (rue de); Durant, Jeanne; Durant, Jérôme; Le Tellier, Marie; Marguillier, Jacques; Marguillier, Jean; Tronchet, Geneviève; commerçant; viticulteur; vinaigrier
  - Minutes. 1606, avril - 1606, juin, avril 1606 - juin 1606; MC/ET/X/2
    - Contrat de mariage entre Éloi Ferrand, maître savetier, demeurant rue Darvetal, paroisse Saint-Laurent, d'une part, et Françoise Carré, âgée de 25 ans, servante de Claude Baron, marchand bourgeois de Paris, et de Jeanne Blondeau, sa femme, demeurant rue Saint-Martin, paroisse Saint-Laurent, fille de Nicolas Carré, décédé, charretier, demeurant à Rouille, près Compiègne et de Claude Lambert, d'autre part., 7 avril 1606; MC/ET/X/2; fol. 27;
      contrat de mariage; Saint-Martin (rue); Baron, Claude; Blondeau, Jeanne; Carré, Françoise; Carré, Nicolas; Ferrand, Eloi; Lambert, Claude; transporteur de marchandises; conducteur de véhicules; employé de maison; commerçant; bottier
    - Bail par Charles Poudrac, Sébastien Gauvin, Nicolas [I] Réveillon, Jacques Rouveau et Guillaume Javelle, bourgeois de Paris, doyen et maîtres de la confrérie de la Passion, à Valleran Le Conte, demeurant rue de la Jussienne, et à ses compagnons, comédiens ordinaires du roi, de la grande salle, théâtre et loges de l'Hôtel de Bourgogne, à la réserve des loges accoutumées, pour jouer et représenter leurs comédies, du 9 avril jusqu'à la fête de la Pentecôte, moyennant 180 livres de loyer, ce qui fera avec les 120 livres restant dues sur le dernier bail la somme de 300 livres., 8 avril 1606; MC/ET/X/2
      Documents du Minutier central des notaires de Paris, Le théâtre professionnel à Paris, 1600-1649, étude par Alan Howe, documents analysés par Madeleine Jurgens et Alan Howe [457 actes], transcriptions par Andrée Chauleur et Pierre-Yves Louis, Paris, Archives nationales, 2000, notice n° 50 (instrument de recherche imprimé dématérialisé dont la version intégrale est accessible en ligne par la rubrique 'Autres instruments de recherche', voir contexte dans le Plan d’orientation général - Notaires de Paris, guides thématiques du Minutier).
      Transcription dans Deierkauf-Holsboer (S. Wilma) 'Le Théâtre de l'Hôtel de Bourgogne', 2 vol., Paris, Nizet, 1968-1970.t. I, p. 179-180; mention par Fransen (J.) 'Documents inédits sur l'Hôtel de Bourgogne ', Revue d'histoire littéraire de la France, t. XXXIV, 1927, p. 329. Selon Fransen, le dernier bail avait été passé le 6 février 1606; mais cette date n'est pas indiquée dans l'acte notarié.
      bail; Jussienne (rue de la); Bourgogne (hôtel de); Poudrac, Charles; Gauvin, Sébastien; Réveillon, Nicolas I; Rouveau, Jacques; Javelle, Guillaume; Le Conte, Valleran; acteur
    - Contrat de mariage entre Gabriel Luillier, compagnon tondeur de draps, demeurant rue Petite Truanderie, paroisse Saint-Eustache, d'une part, et Jeanne Plomet, âgée de 23 ans, demeurant rue du Petit Lyon, paroisse Saint-Sauveur, fille de Pierre Plomet, laboureur, demeurant à Saint-Aubin-en-Bray et de Christine Brouhart, d'autre part., 9 avril 1606; MC/ET/X/2; fol. 30;
      contrat de mariage; Petit-Lion (rue du); Petite-Truanderie (rue de la); Saint-Aubin-en-Bray (Oise); Brouhart, Christine; Luillier, Gabriel; Plomet, Jeanne; Plomet, Pierre; agriculteur; tisserand
    - Contrat de mariage entre Rachel Dumont, tissutier-rubannier, demeurant rue Saint-Denis, paroisse Saint-Laurent, d'une part, et Martine Leroy, veuve, demeurant rue aux Ours, paroisse Saint-Leu-Saint-Gilles, veuve de Jean Combauld, mercier, demeurant à Dreux, d'autre part., 17 avril 1606; MC/ET/X/2; fol. 50;
      contrat de mariage; Dreux (Eure-et-Loir); Ours (rue aux); Saint-Denis (rue); Combauld, Jean; Dumont, Rachel; Leroy, Martine; commerçant; tisserand
    - Contrat de mariage entre Jean Amyot l'aîné, maître drapier drapant, demeurant rue des Postes au Faubourg Saint-Marcel, paroisse Saint-Étienne-du-Mont, d'une part, et Anne Piche, veuve, demeurant rue Saint-Martin, paroisse Saint-Laurent, veuve de Guillaume Regnard, maître drapier drapant, d'autre part., 18 avril 1606; MC/ET/X/2; fol. 53;
      contrat de mariage; Postes (rue des); Saint-Marcel (faubourg); Saint-Martin (rue); Amyot, Jean (l'aîné); Piche, Anne; Regnard, Guillaume; tisserand
    - Contrat de mariage entre Thomas Lefebvre, compagnon tonnelier, demeurant rue Saint-Victor, paroisse Saint-Étienne-du-Mont, fils de Jean Lefebvre, tonnelier, demeurant à Montereau-Faut-Yonne et de Michelle Caillou, décédée, d'une part, et Catherine Roze, fille de Julien Roze, décédé, tonnelier, et de Martine Fournier, demeurant rue du Cimetière, paroisse Saint-Nicolas, d'autre part., 26 avril 1606; MC/ET/X/2; fol. 74;
      La mère de la future est remariée avec Edme Cousture, marchand de vins.
      contrat de mariage; Montereau-Fault-Yonne (Seine-et-Marne); Cimetière (rue du); Saint-Victor (rue); Caillou, Michelle; Cousture, Edme; Fournier, Martine; Lefebvre, Jean; Lefebvre, Thomas; Roze, Catherine; Roze, Julien; commerçant; tonnelier; tonnelier
    - Contrat de mariage entre Étienne Boussingault, âgé de 25 ans, maître serrurier, demeurant Faubourg Saint-Honoré, paroisse Saint-Germain-l'Auxerrois, fils de François Boussingault, serrurier, demeurant à Moret-en-Gâtinais et de Denise Crubier, d'une part, et Didière Dupont, fille de Nicolas Dupont, maître vinaigrier, et de Catherine Jamain, demeurant rue des Deux Portes, paroisse Saint-Sauveur, d'autre part., 16 mai 1606; MC/ET/X/2; fol. 133;
      contrat de mariage; Moret-sur-Loing (Seine-et-Marne); Deux-Portes (rue des); Saint-Honoré (faubourg); Boussingault, Etienne; Boussingault, François; Crubier, Denise; Dupont, Didière; Dupont, Nicolas; Jamain, Catherine; serrurier; serrurier; vinaigrier
    - Contrat de mariage entre Jean Delarue, âgé de 24 ans, compagnon tissutier-rubannier, demeurant rue Saint-Denis à l'enseigne La Madeleine, paroisse Saint-Laurent, fils de Adrien Delarue, demeurant à Le Gouldray-Saint-Germer, près Beauvais et de Noëlle de Largillières, d'une part, et Claude Margaré, fille de Nicolas Margaré, décédé, carrier, demeurant Faubourg Saint-Denis et de Marguerite Maillart, d'autre part., 16 mai 1606; MC/ET/X/2; fol. 134;
      contrat de mariage; Beauvais (Oise); Le Coudray-Saint-Germer (Oise); Madeleine (enseigne de la); Saint-Denis (faubourg); Saint-Denis (rue); Delarue, Adrien; Delarue, Jean; Largillières, Noëlle de; Maillart, Marguerite; Margaré, Claude; Margaré, Nicolas; carrier; tisserand
    - Contrat de mariage entre Toussaint Bérenger, âgé de 24 ans, maître tailleur de jais, ambre et corail, demeurant rue Saint-Denis, paroisse Saint-Nicolas-des-Champs, fils de Laurent Bérenger, décédé, maître tailleur de jais, ambre et corail, et de Marie Bourgoing, d'une part, et Marie Rousseau, âgée de 20 ans, fille de Pierre Rousseau, décédé, maître tonnelier, demeurant à Corbeil et de Marie Bellenger, demeurant rue Saint-Denis, paroisse Saint-Nicolas-des-Champs, d'autre part., 17 mai 1606; MC/ET/X/2; fol. 136;
      La mère de la future est remariée avec Gilles Berenger, maître tailleur de jais, ambre et corail.
      contrat de mariage; Corbeil-Essonnes (Essonne); Saint-Denis (rue); Bellenger, Marie; Bourgoing, Marie; Béranger, Laurent; Béranger, Toussaint; Bérenger, Gilles; Rousseau, Marie; Rousseau, Pierre; décorateur; tonnelier
    - Contrat de mariage entre Claude Ledoulx, âgé de 25 ans, maître fondeur en terre et sable, demeurant rue Saint-Denis, paroisse Saint-Sauveur, fils de Georges Ledoulx, décédé, charron, demeurant à Le Mesnil-Saint-Denis, près Beaumont-sur-Oise et de Yolande Cosme, décédée, d'une part, et Catherine Hiault, âgée de 25 ans, demeurant rue de la Calandre, paroisse Saint-Germain-le-Vieil, fille d'Étienne Hiault, décédé, laboureur, demeurant à Bouleurs, près de Crécy en Brie et de Claudine Begat, décédée, d'autre part., 17 mai 1606; MC/ET/X/2; fol. 137;
      contrat de mariage; Beaumont-sur-Oise (Val-d'Oise); Bouleurs (Seine-et-Marne); Crécy-la-Chapelle (Seine-et-Marne); Le Mesnil-Saint-Denis (Yvelines); Calandre (rue de la); Saint-Denis (rue); Begat, Claudine; Cosme, Yolande; Hiault, Catherine; Hiault, Etienne; Ledoulx, Claude; Ledoulx, Georges; charron; fondeur; agriculteur
    - Contrat de mariage entre Jacques Periel, âgé de 30 ans, maître passementier-boutonnier, demeurant rue de Lourcisse au Faubourg Saint-Marcel, fils de Justin Periel, décédé, demeurant à Troyes en Champagne et de Marguerite Vallet, décédée, demeurant à Troyes en Champagne, d'une part, et Perrette Riblet, âgée de 28 ans, demeurant rue des Filles-Dieu, paroisse Saint-Laurent, fille de Gilles Riblet, décédé, charpentier, demeurant à Montalet-le-Bois, près Meulan et de Gabrielle Feret, décédée, d'autre part., 25 mai 1606; MC/ET/X/2; fol. 163;
      contrat de mariage; Meulan (Yvelines); Montalet-le-Bois (Yvelines); Filles-Dieu (rue des); Lourcine (rue de); Saint-Marcel (faubourg); Troyes (Aube); Feret, Gabrielle; Periel, Jacques; Periel, Justin; Riblet, Gilles; Riblet, Perrette; Vallet, Marguerite; tabletier; charpentier; passementier
    - Contrat de mariage entre Marin Le Jeune, maître tailleur d'habits, demeurant Faubourg Saint-Honoré, fils de Jean Le Jeune, décédé, demeurant à Annet-sur-Marne et de Jeanne Lalippe, décédée, demeurant à Annet-sur-Marne, d'une part, et Élisabeth Daubin, servante chez Pierre Prevost, maître doreur-damasquineur, demeurant rue Saint-Sauveur, paroisse Saint-Sauveur, fille de Jean Daubin, décédé, demeurant à Cires-lès-Mello et de Philippe Cornollier, décédée, demeurant à Cires-lès-Mello, d'autre part., 27 mai 1606; MC/ET/X/2; fol. 177;
      contrat de mariage; Annet-sur-Marne (Seine-et-Marne); Cires-lès-Mello (Oise); Saint-Honoré (faubourg); Saint-Sauveur (rue); Cornollier, Philippe; Daubin, Elisabeth; Daubin, Jean; Lalippe, Jeanne; Le Jeune, Jean; Le Jeune, Marin; Prévost, Pierre; décorateur; employé de maison; tailleur d'habits
    - Déclaration suivant laquelle Rémi Yon, marchand forain, demeurant rue du Vertbois, reconnaît que Claude Raguin, marchand, demeurant à Foncine en Franche-Comté, lui a livré le bois destiné à faire des violons d'enfants, en exécution du marché passé le 23 octobre 1605, pour le prix de 30 livres qu'il promet de payer avant la prochaine Saint-Rémi; et marché aux termes duquel Raguin promet de fournir audit Yon la quantité de trois milliers de bois pour faire des tables pour violons, deux milliers de targes pour les tours des violons, et un millier de petits rouleaux pour tambourins d'enfants, moyennant 36 livres., 27 mai 1606 - 17 mai 1607; MC/ET/X/2
      En marge:
      1606, 9 octobre. Quittance pour Claude Raguin à Rémi Yon de la somme de 30 livres et marché, pour la fourniture dans les huit jours qui suivront la Pentecôte, de quatre milliers de tables pour faire des petits violons d'enfants, de trois milliers et demi de petits rouleaux, de deux milliers de plus grands rouleaux et de deux milliers de targes pour faire le tour des violons, moyennant 68 livres.
      À la suite:
      1607, 17 mai. Quittance réciproque.
      Documents du Minutier central concernant l'histoire de la musique (1600-1650), par Madeleine Jurgens, tome I [études I à X, 1763 actes], Paris, Archives nationales, 1967, p. 718 (instrument de recherche imprimé dématérialisé, certaines notices sont plus détaillées dans la version intégrale accessible en ligne par la rubrique 'Autres instruments de recherche', voir contexte dans le Plan d’orientation général - Notaires de Paris, guides thématiques du Minutier).
      Date de révision: 2011
      Date de création de la notice: 2009
      Documents du Minutier central concernant l'histoire de la musique (1600-1650), par Madeleine Jurgens, tome I, Paris, Archives nationales, 1967, XVI-1054 p.
    - Contrat de mariage entre Rémi Lefranc, tailleur d'habits, demeurant rue des Rosiers, paroisse Saint-Gervais, fils de Nicolas Lefranc, décédé, laboureur, demeurant à Haubevesmes, près de Château-Thierry et de Marguerite Lesguillette, d'une part, et Claude Baudet, au service du président de Hacqueville, demeurant rue Michel Le Comte, paroisse Saint-Nicolas, fille de Pierre Baudet, décédé, laboureur, demeurant à Beauvais et de Perrette Bourgeois, décédée, d'autre part., 28 mai 1606; MC/ET/X/2
      contrat de mariage; Beauvais (Oise); Château-Thierry (Aisne); Michel-Le-Comte (rue); Rosiers (rue des); Baudet, Claude; Baudet, Pierre; Bourgeois, Perrette; Hacqueville (M. de); Lefranc, Nicolas; Lefranc, Rémi; Lesguillette, Marguerite; employé de maison; agriculteur; tailleur d'habits